【裁判字號】    93,交訴,56
【裁判日期】    950329
【裁判案由】    業務過失致死等
【裁判全文】
臺灣新竹地方法院刑事判決              93年度交訴字第56號
公  訴  人  臺灣新竹地方法院檢察署檢察官
被      告  乙○○
選任辯護人  曾能煜律師
上列被告因業務過失致死等案件，經檢察官提起公訴（九十二年
度偵字第三五０九號），本院判決如下：
    主  文
乙○○無罪。
    理    由
一、公訴意旨略以：被告乙○○係從事消防器材之相關業務，開
    車載送消防器材乃其附隨業務，為從事於駕駛業務之人，於
    民國九十一年十一月二十三日十七時二十分許，駕駛車號Ｊ
    Ｆ－四六八五號之自小客貨車，沿新竹縣竹東鎮○○路○段
    ，由竹東往新竹方向行駛，行經竹東鎮○○路○段七二八巷
    口時，適被害人楊正忠騎乘車號ＺＹＢ－０二三號機車，與
    其同向，行駛於外側車道，被告乙○○疏未注意，未在其車
    道上謹慎駕駛，卻靠近路邊，未保持與旁車之安全距離，且
    依當時之天候、路況皆良好，其原應注意汽車行進中駕駛人
    應注意車前狀況，隨時採取必要安全措施，竟疏於注意，致
    碰撞被害人楊正忠之機車，致被害人楊正忠機車倒地，受有
    頭部外傷合併蜘蛛膜下腔出血、頭顱骨骨折、右側鎖骨及第
    二、三肋骨骨折、臉部及右膝多處撕裂傷等傷害；被告乙○
    ○明知肇事後，致人受傷，竟未下車救護，反而加速逃逸。
    經現場民眾記下車號報警循線查獲。被害人楊正忠受傷後送
    往東元綜合醫院（下稱東元醫院）救治，於十一月二十九日
    轉診至財團法人佛教慈濟綜合醫院大林分院（下稱慈濟醫院
    大林分院），經開刀治療後，一個月後出院返家休養，惟因
    中樞神經之損傷，並未康復，導致身體各器官衰竭，延至九
    十二年七月二日，在臺南縣關廟鄉○○村○○街七六巷二十
    五號家中不治死亡，應認被告乙○○涉有刑法第二百七十六
    條第二項業務過失致人於死及同法第一百八十五條肇事逃逸
    之罪嫌等語。
二、按犯罪事實應依證據認定之，無證據不得認定犯罪事實。又
    不能證明被告犯罪者，應諭知無罪之判決，刑事訴訟法第一
    百五十四條第二項、第三百零一條第一項分別定有明文。次
    按事實之認定，應憑證據，如未能發現相當證據，或證據不
    足以證明，自不能以推測或擬制之方法，為裁判基礎（最高
    法院四十年臺上字第八六號判例參照）。且認定犯罪事實所
    憑之證據，雖不以直接證據為限，間接證據亦包括在內，然
    而無論直接證據或間接證據，其為訴訟上之證明，須於通常
    一般之人均不致有所懷疑，而得確信其為真實之程度者，始
    得據為有罪之認定，倘其證明尚未達到此一程度，而有合理
    之懷疑存在而無從使事實審法院得有罪之確信時，即應由法
    院為諭知被告無罪之判決（最高法院七十六年臺上字第四九
    八六號判例參照）。又刑法第二百七十六條過失致死罪之構
    成要件，除須行為人具有依刑法第十四條所規定之應注意能
    注意而不注意之行為不法外，尚須具備有結果不法之要件，
    亦即須以行為人之行為為結果發生之原因、結果必須具有可
    避免性、結果以及因果歷程必須客觀可預見。又刑法上之過
    失，其過失行為與結果間，在客觀上有相當因果關係始得成
    立。所謂相當因果關係，係指依經驗法則，綜合行為當時所
    存在之一切事實，為客觀之事後審查，認為在一般情形下，
    有此環境，有此行為之同一案件，均可發生同一之結果者，
    則該條件即為發生結果之相當條件，行為與結果即有相當因
    果關係。若在一般情形下，有此同一條件存在，而依客觀之
    審查，認為不必皆發生此結果者，則該條件與結果並不相當
    ，不過為偶然之事實而已，其行為與結果間即無相當因果關
    係。最高法院著有七十六年台上字一九二號判例，可資參照
    。
三、公訴人認被告涉有前開過失致人死罪嫌係以下列證據為憑：
（一）被告乙○○於警詢及偵查之供述。
（二）證人丁○○於偵查中具結後之證述。
（三）告訴人即被害人楊正忠之子丙○○於偵查中之指訴。
（四）測量被告乙○○自小客貨車之疑似刮痕之高度與被害人楊
      正忠機車手把高度相吻合之照片五幀。
（五）道路交通事故調查報告表乙紙、現場照片十七幀。
（六）中興路四段與竹中路口監視器拍攝之照片四幀。
（七）法務部法醫研究所解剖鑑定書乙份、九十三年七月一日法
      醫理字第０九三０００一九七一號函：證明被害人楊正忠
      死亡前半年之車禍造成其中樞神經之損傷及頭部外傷，導
      致後來一連串身體器官衰竭，為其死因。死者身體之疾病
      因車禍引起之部位為腦部病變，車禍在死亡原因中所佔百
      分比約百分之七十，因車禍導致頭部外傷，併發多器官衰
      竭死亡之事實。
（八）慈濟醫院大林分院九十三年五月二十四日慈醫大林文字第
      ０九三００００六三一號函：證明被害人楊正忠於九十一
      年十一月二十九日入院後身體之傷勢情形。
（九）臺灣臺南地方法院檢察署之勘驗筆錄、相驗屍體證明書。
四、訊據被告乙○○堅詞否認有何業務過失致人於死及肇事逃逸
    之犯行，辯稱：我雖然有駕車經過該處，但沒有與被害人發
    生碰撞，且當時在車上音樂放得很大聲，亦不知有車禍發生
    等語。
五、本院認為被害人楊正忠之死亡非由被告乙○○之行為所肇致
    ，理由如下：
（一）依證人即車禍當時在現場之目擊者丁○○證述：我是在離
      車禍現場的那支電線桿右側約一、二百公尺，距離路面約
      十公尺之空地上，是先聽到很大撞擊聲，翻頭過去看到被
      害人楊正忠機車與被告乙○○之汽車在外側車道接近分道
      線處幾乎連在一起，機車和騎士沿著汽車右側翻滾出來，
      然後在地上滑行後停止，機車騎士身體有碰到汽車，沒有
      看到第一次撞擊聲是何情形，看到的是後來機車騎士和汽
      車磨擦及翻滾，無法分辨撞擊聲是何者撞擊何者的聲音，
      當時只有二台車，汽車在碰撞時也沒有稍微停一下就開走
      了，後來經過我的面前，我就隨手用筆記下車牌及車型、
      顏色等語（參本院卷二第一００至一０八頁）；再觀事故
      現場圖（參偵字卷第一一頁），在外側車道距離電線桿一
      點八公尺處有一條往外側車道方向延伸、長一點四公尺的
      刮地痕，但對照現場照片（參偵字卷第二二至二四頁），
      被害人楊正忠俯臥在外側車道中央，頭部朝向內側車道，
      在被害人楊正忠俯臥處約膝蓋位置之道路上有一條往內側
      車道延伸的刮地痕，在被害人楊正忠俯臥處腳部後方有一
      與被害人楊正忠所騎機車前方方向燈斜板相同顏色之散落
      物；自上開說明可得：(1)證人丁○○聽見很大的撞擊聲後
      ，方轉頭看見被害人楊正忠人、車在被告乙○○汽車右側
      翻轉、滑行並倒地，證人丁○○並未目睹先前所聽見之該
      撞擊聲究係從何而來、發生何事，已難認該聲響是來自於
      被告乙○○之過失行為；(2)證人丁○○當時位置係在距離
      路面約十公尺的空地上，而車禍發生地點係在外側車道接
      近分道線處，是被害人楊正忠人、車在被告乙○○駕駛之
      汽車右側翻滾之情形由證人丁○○當時之位置角度觀察，
      應係重疊，亦即，證人丁○○所在位置並非平行於車禍發
      生處，而係呈斜角狀，是證人丁○○並無法準確目睹被害
      人楊正忠之身體是否確實有磨擦到被告乙○○所駕駛之汽
      車右側車身；(3)偵查卷第一一頁現場圖往外側車道方向延
      伸之刮地痕係繪製錯誤。因為依現場照片所示實際上被害
      人楊正忠機車刮地痕走向係往內側車道方向，再依證人丁
      ○○前開證述當時看到被害人楊正忠人車在被告乙○○汽
      車右側翻滾等語，應認被告乙○○駕車有碰撞被害人楊正
      忠騎乘之機車之可能性極低，蓋若被告乙○○駕車以其車
      前側或右前側部位自後撞擊被害人楊正忠騎乘之機車，被
      害人楊正忠機車依力學原理應往前方或右前方彈落，刮地
      痕亦應係往前方或右前方即外側車道方向延伸，又若係公
      訴人所指被告乙○○未保持與旁車安全距離而致車輛右側
      自左擦撞被害人楊正忠騎乘之機車，則被害人楊正忠機車
      滑行亦當係往右側即外側車道延伸，均無可能係往內側車
      道滑行，被害人楊正忠應係先碰撞「某硬物」後人車往內
      側車道滑行可能性較高，而證人丁○○既證述一聽見撞擊
      聲隨即翻頭看到被害人楊正忠人車在被告乙○○車輛右側
      翻滾，則被告乙○○當無可能先駕車在外側車道撞擊被害
      人楊正忠騎乘之機車後，一瞬間能隨即轉往內側車道並使
      被害人楊正忠人車在其汽車右方翻滾並滑行；(4)被害人楊
      正忠是頭部往內側車道方向俯臥在外側車道中央，若被告
      乙○○係自左或自後擦撞被害人楊正忠之機車，被害人楊
      正忠之機車當往右前側偏滑倒地，倒地後頭部應朝右側（
      外側）方符慣性原理，惟被害人楊正忠機車不僅不是往右
      前側偏滑，而係往左前側偏滑，且其倒地更非依慣性作用
      往右前方倒地使頭部偏往右前方，而係往左後側即頭朝向
      內側車道倒地，且倒地處在外側車道中央，故難認被告乙
      ○○駕車自左或自後撞擊被害人楊正忠之機車能致被害人
      楊正忠以此方向倒臥在外車道中央。是證人丁○○之證詞
      應無法證明被告乙○○駕駛之前開自小客貨車與被害人楊
      正忠騎乘之機車有撞擊之情形，而道路交通事故調查報告
      表之現場圖因刮地痕與實際現場情形不符及被害人楊正忠
      倒臥情形與被告乙○○駕車自左擦撞被害人楊正忠機車之
      力學原理不符，皆無法為不利於被告乙○○之認定。
（二）再者，對照現場照片及被害人楊正忠機車毀損照片（參偵
      字卷第二二至二四頁）觀之，被害人楊正忠機車龍頭處有
      刮擦痕，右照後鏡、右前方向燈斜板及擋泥板破損掉落，
      前輪圈有撞擊而內凹現象，其餘左、右車身均無刮擦痕跡
      ，機車後方亦無刮擦痕及異狀；參以車禍後數小時內經警
      檢視上開未經整理或清洗之被告乙○○自小客貨車，並未
      發現車輛右側有何可疑之新刮擦痕，車輛亦無何撞擊痕跡
      一節，除有車輛照片在卷可查（參偵字卷第二六、二七）
      外，復經證人即承辦員警甲○○證述明確（參本院卷二第
      八三頁）；再佐以本件將採自被告乙○○上開自小客貨車
      右側車身之三處疑似擦痕與被害人楊正忠機車右把手橡膠
      等物送驗結果，其中兩處疑似擦痕與被害人楊正忠機車左
      把手橡膠無法比對，另一疑似擦痕則與左把手橡膠成分不
      相似（採自ＪＦ－四六八五廂型右側車身疑似擦痕上疑似
      外來黑色物質，檢出主成分聚丙烯－丁二烯－苯乙烯樹
      脂成分，與採自ＺＹＢ－０二三機車左把手橡膠握把邊緣
      乾淨處黑色塑膠，檢出醇酸－聚氯乙烯樹脂及填充劑白土
      、碳酸鈣等成分，不相似）等情，有內政部警政署刑事警
      察局九十四年六月九日刑鑑字第０九四００四二四五八號
      鑑定書在卷可稽（參本院卷二第三一、三二頁）；從上開
      說明可得：(1)被害人楊正忠應係以其機車車頭與「某硬物
      」發生碰撞，始有可能致金屬材質、質地堅硬之前車輪輪
      圈凹陷；(2)證人丁○○證述聽到很大撞擊聲後轉頭看到被
      害人楊正忠人車在被告乙○○車輛右側翻滾並滑行等節已
      如上述，則被告乙○○除非是駕車倒退向後撞擊被害人楊
      正忠之機車車頭，否則被害人楊正忠機車車頭之毀損當不
      可能是由被告乙○○駕車主動自後或自左撞擊所致，亦即
      ，當證人丁○○聽到撞擊聲後隨即轉頭看到被害人楊正忠
      人車係在被告乙○○車輛之右側，依常情無法想像被害人
      楊正忠機車車頭能由被告乙○○駕駛之前揭車輛撞擊而致
      毀損，其較高可能當係被害人楊正忠騎乘機車自後撞擊被
      告乙○○之車輛後方，才有可能造成被害人楊正忠機車車
      頭毀損，惟被告乙○○車輛後方並無任何撞擊痕跡亦如上
      述，益證被告乙○○駕車有碰撞被害人楊正忠騎乘之機車
      可能性極低；(3)若謂被告乙○○或有可能係以右側車身擦
      撞被害人楊正忠之機車左把手而肇事，故被告乙○○車輛
      右側車身無刮擦痕跡等情為真，惟不僅被告乙○○駕車以
      右側車身擦撞被害人楊正忠機車，被害人楊正忠機車刮地
      痕走向並不符合力學原理一節已如上述，且無可能自左側
      擦撞被害人楊正忠機車卻造成被害人楊正忠機車車頭毀損
      ，左、右側車身卻完全無異狀，而再將被告乙○○右側車
      身疑似刮擦痕送驗後，其中一處與被害人楊正忠機車把手
      成分不相似，另二處則因與車身背景磨混無法有效分離取
      樣鑑定而無法比對，皆無法認定被告乙○○之車輛有撞擊
      甚或接觸被害人楊正忠之機車；(4)或謂被告乙○○有可能
      駕車以右側車身自左擦撞被害人楊正忠之身體，而未直接
      擦撞機車車身，並造成被害人楊正忠機車翻轉而致機車車
      頭毀損、前車輪圈內凹等情為真，惟不論被告乙○○自左
      擦撞被害人楊正忠機車或被害人楊正忠之身體，皆無可能
      使機車或被害人楊正忠產生向前之動能而翻轉，並致車頭
      毀損，縱自左後撞擊被害人楊正忠之身體使被害人楊正忠
      產生向右前方翻轉之動能，且證人丁○○證述看到被害人
      楊正忠人、車一起翻滾數圈後才分開等語，則被害人楊正
      忠機車因此所產生之動能方向應與被害人楊正忠身體動能
      方向相同，故被害人楊正忠機車倒地之刮擦痕亦應往右前
      方，而無可能係現場照片所顯示之向左前方（即往內側車
      道方向）滑行，是上開證據均無法認定被告乙○○之車輛
      有與被害人楊正忠之身體或機車發生碰撞。
（三）又本件車禍發生時間係在九十一年十一月二十三日十七時
      二十分許，被害人楊正忠在車禍發生送醫後約五小時，其
      血液所含酒精濃度仍高達每公升四八二毫克，相當於呼氣
      酒精濃度每公升二點四一毫克一節，有東元醫院緊急生化
      檢驗單在卷可稽（其上記載收件日期為九十一年十一月二
      十三日二十二時十分，參偵字卷第一三頁）；按依刑事鑑
      識學針對酒精所為各項研究資料可知 (參本院卷二)，一
      般人在正常酒精代謝呈線性代謝模式，即每小時血液中乙
      醇酒精代謝約每公升十至十五毫克（即呼氣酒精濃度每小
      時約代謝０點０四八至０點０七一毫克），若係肇事後五
      小時，代謝之酒精濃度約為每公升五十至七十五毫克（即
      呼氣酒精濃度約減少０點二四０至０點三五五毫克），本
      件被害人楊正忠於車禍後約五小時測得血液濃度為每公升
      四八二毫克，可推估被害人楊正忠於發生車禍時之血液酒
      精濃度約在每公升五三二至五五七毫克（呼氣酒精濃度約
      在每公升二點六一至二點七六毫克），而血液酒精濃度在
      每公升四百至五百毫克、呼氣酒精濃度在每公升一點九０
      四至二點三八０毫克者，一般人身體已出現體溫降低、血
      糖降低、肌肉控制差、癲癇發作之重度中毒情況，或昏迷
      、完全失去意識、呼吸循環虛脫甚至死亡之情形，查被害
      人楊正忠於車禍後約五小時其血液測得之酒精濃度既仍相
      當於呼氣酒精濃度每公升二點四一毫克，則縱使被害人楊
      正忠係一耐酒性極強之人，亦不難想像被害人楊正忠於車
      禍當時爛醉如泥之狀況，而一般人之生命跡象在如此高酒
      精濃度之狀況下已然出現警訊甚或瀕臨死亡，被害人楊正
      忠在酒後平衡感受損、定向力及感覺均發生障礙、昏呆或
      完全失去意識之狀態下，已難想像被害人楊正忠究竟如何
      騎乘機車上路，其在重度酒精中毒影響之下，實難期待可
      穩定安全駕駛動力交通工具；本件送鑑定結果，亦同本院
      前開認定而以被害人楊正忠無駕駛執照、酒精濃度又高達
      每公升二點四一毫克之重度中毒情況，已無穩定車輛之駕
      駛能力，故無法鑑定兩車究竟如何撞擊等節，有臺灣省竹
      東區車輛行車事故鑑定委員會九十三年九月三日竹苗字第
      九三０九七一號函在卷可按（參偵字卷第八四頁）；佐以
      證人丁○○證述看見二車接觸之地點係在外側車道偏分道
      線上，並繪製一現場位置圖附卷憑查（參本院卷二第一一
      四頁），可知當時被告乙○○係行駛在內側車道，被害人
      楊正忠則騎乘在偏向分道線之外側車道上，而機車應靠右
      行駛，在快車道行駛時，除左轉彎外，應行駛於最外側車
      道，道路交通安全規則第九十九條第一項第一款、第二款
      後段定有明文，是其二車各自有路權歸屬，被告乙○○亦
      係在其路權範圍內駕車行駛；而綜合證人丁○○之前揭證
      述、現場位置圖、現場照片刮地痕及被害人楊正忠無照、
      重度酒精中毒等情觀之，本件係被害人楊正忠騎乘機車行
      駛在外側車道上突然左折至分道線而偏往內側車道，「未
      保持與旁車之安全距離」者，恐係被害人楊正忠而非被告
      乙○○。綜合上述說明，本院不僅無法憑公訴人所舉之各
      項佐證資料而認定被告乙○○有駕車撞擊被害人楊正忠騎
      乘之機車，亦難無視於被害人楊正忠在重度酒精中毒、無
      穩定駕駛車輛能力狀況下，而將上開兩車究竟有無撞擊不
      明之不利益歸由被告乙○○承擔。
（四）再檢視現場照片（參偵字卷第二０至二五頁、本院卷一第
      二四、二五頁）可知，被害人楊正忠倒臥處腳部後方有一
      電線桿，該電線桿下半截的黃、黑色警示條紋係往右下方
      向迴旋（參偵字卷第二四頁左下方照片），在該電線桿前
      數公尺處尚有一支電線桿，其黃、黑色警示條紋係往左下
      方向迴旋（參本院卷一第二四頁照片），且其位置較上一
      個電線桿位置突出而比較接近路面邊線，也比更前方的一
      紅色鋼柱突出而較接近路面邊線，又被害人楊正忠倒臥處
      約膝蓋部位有一往內側車道延伸的刮地痕，依該刮地痕之
      方向觀察，應認被害人楊正忠騎乘機車以其車頭先撞上該
      黃、黑色警示條紋係往左下方向迴旋的電線桿後、再往左
      彈至外側車道之可能性極高，如此依力學原理不僅較符合
      被害人楊正忠倒臥之地點、被害人楊正忠頭部倒臥方向及
      地面刮擦痕走向，亦符合證人丁○○證述之「先聽到一聲
      很大聲的撞擊聲後，翻頭看到被害人楊正忠人、車在被告
      乙○○汽車右側翻轉」之前後順序，且符合被害人楊正忠
      機車前車輪輪圈往內凹之結果；再者，道路交通事故調查
      報告表（參偵字卷第一一頁）上亦記載有「甲車（即被告
      乙○○所駕之上開自小客車）涉嫌與乙車（即被害人楊正
      忠騎乘之上開ＺＹＢ－０二三號機車）擦撞後，乙車前車
      頭再撞擊電線桿而肇事」等文字，並有填載「輕機ＺＹＢ
      －０二三撞擊之電線桿」等文字之該黃、黑色警示條紋係
      往左下方向迴旋的電線桿照片在卷可稽（參偵字卷第二五
      頁），證人即承辦員警甲○○亦到院證述該電線桿上有新
      的油漆痕跡，初步判斷即為機車有撞到電線桿，但並無法
      確定是否即為被害人楊正忠機車撞擊所造成之痕跡等語（
      參本院卷二八四至八六頁），是以，本院認被害人楊正忠
      在爛醉如泥、重度酒精中毒之狀況下，騎乘機車在該路段
      上，因酒後已完全無法穩定駕駛，而未能正確判斷該電線
      桿較其他電線桿突出接近路面邊線，並因無法即時閃躲而
      以其車頭先撞上該黃、黑色警示條紋係往左下方向迴旋的
      電線桿後、再往左彈至外側車道，此時適有被告乙○○駕
      駛車輛經過該處之可能性極高，惟不論上開假設是否為真
      ，本院均無法產生被害人楊正忠之倒臥現場並受傷之結果
      係由被告乙○○之行為引起之明確心證。
（五）公訴人雖另舉道路交通事故現場圖、現場照片、在車禍現
      場附近之中興路四段與竹中路口監視器拍攝之照片、法務
      部法醫研究所解剖鑑定書及函文、慈濟醫院大林分院函文
      及臺灣臺南地方法院檢察署之勘驗筆錄、相驗屍體證明書
      等，欲證明被害人楊正忠因騎乘機車遭被告乙○○駕駛上
      開自小客貨車撞擊致人車倒地而死亡，然前開證據，除車
      禍後之現場照片外，均僅能證明被害人楊正忠曾在肇事地
      點發生車禍，被告乙○○曾駕車經過現場，及被害人楊正
      忠於車禍約八個月後因一連串身體器官衰竭而死亡，惟均
      無法證明被害人楊正忠之人車倒地係被告造成。而車禍發
      生後之現場照片，依前述之說明，因刮地痕係由外側車道
      偏往內側車道，及被害人楊正忠倒地位置觀察，難認係由
      被告乙○○駕車碰撞被害人楊正忠所致，反可為有利於被
      告之認定，再佐以本件送鑑定後亦難認有何兩車曾經發生
      碰撞之轉移跡證存在，從而，本件審理結果，既不能證明
      被告乙○○駕駛之汽車有與被害人楊正忠所騎乘之機車發
      生碰撞，認依公訴人所提證據，關於所訴被告乙○○之業
      務過失致死之犯罪事實，又不能達於通常一般之人均不致
      有所懷疑而得確信其為真實程度，復無其他舉證堪證被害
      人楊正忠之死亡結果係被告乙○○肇致，而有公訴意旨所
      指之此部分犯行，本院依職權調查之範圍亦查無其他積極
      證據證明被告有公訴人所訴犯行，自應為有利於被告乙○
      ○之認定。
六、綜上所述，公訴人所舉事證，既無從證明被告乙○○與被害
    人楊正忠死亡之結果有何關連，當亦無從認定被告乙○○係
    駕駛動力交通工具肇事，致被害人楊正忠死亡而逃逸之行為
    人，亦即，本件復難以證明被告乙○○主觀上有知悉其肇事
    致被害人楊正忠死亡之事實，並生駕車逃逸之故意行為。是
    以，本院無法形成被告乙○○有犯刑法第二百七十六條第二
    項之業務過失致死罪及同法第一百八十五條之四之肇事逃逸
    罪之確切心證。此外，復查無其他積極證據足認被告乙○○
    有何公訴意旨所指之業務過失致死及肇事逃逸犯行，不能證
    明被告犯罪，依前揭判例意旨及上開說明，即應諭知無罪之
    判決。
據上論斷，應依刑事訴訟法第三百零一條第一項前段，判決如主
文。
本案經檢察官林忠義到庭執行職務。
中    華    民    國    95    年    3     月    29    日
                       刑事第五庭  審判長法官  陳健順
                                       法  官  楊惠芬
                                       法  官  楊麗文
以上正本證明與原本無異。
如不服本判決，應於判決送達後十日內向本院提出上訴狀( 應附
繕本 )，上訴於臺灣高等法院。
                                       書記官  黃旭淑
中    華    民    國    95    年    3     月    29    日


司法院資訊處製作；財團法人民間司法改革基金會備份。
